【裁判字號】    96,重訴,23
【裁判日期】    970222
【裁判案由】    毒品危害防制條例
【裁判全文】
臺灣苗栗地方法院刑事判決              96年度重訴字第23號
公  訴  人  臺灣苗栗地方法院檢察署檢察官
被      告  甲○○
                    現另案在臺灣臺中監獄執行中
選任辯護人  李添興律師
上列被告因違反毒品危害防制條例案件，經檢察官提起公訴（96
年度偵字第235 號），本院判決如下：
    主    文
甲○○犯如附表一所列之罪，各處如附表一所示之刑。應執行有
期徒刑拾捌年，扣案如附表二編號1 所示第一級毒品海洛因拾
包（合計淨重貳佰拾玖點伍公克，合計含袋重貳佰陸拾肆點柒
伍公克）沒收銷燬；扣案如附表二編號2 至7 所示之物均沒收；
未扣案之0000000000號行動電話ＳＩＭ卡壹張沒收，如全部或一
部不能沒收時，追徵其價額；未扣案之販賣所得新臺幣拾萬仟
元沒收，如全部或一部不能沒收時，以其財產抵償之。
    犯罪事實
一、甲○○基於販賣第一級毒品海洛因（下稱海洛因）牟利之概
    括犯意，自民國95年5 月間起，至同年6 月間止，在臺中縣
    、市等地，使用其所有之0000000000號行動電話與購毒者聯
    絡，以每包1.1 公克、新臺幣（下同）5 千元或每包0.9 公
    克、6 千元之數量及價格，先後多次出售海洛因予真實姓名
    年籍不詳、綽號「小安」、「阿堯」、「小愛」等人（各次
    時間、地點、對象、數量、價格、交易過程，詳如附表一編
    號1 至13所示）。
二、甲○○另分別基於販賣海洛因牟利之犯意，於95年7 、8 月
    間某日，在國道1 號高速公路苗栗交流道附近，使用其所有
    之0000000000號行動電話與真實姓名年籍不詳、綽號「流氓
    」之男子聯絡，以70萬元之代價向「流氓」購入90公克之海
    洛因；再於同年10月間某日，在國道3 號高速公路龍井交流
    道附近，使用0000000000號行動電話與「流氓」聯絡，以70
    萬元之代價向「流氓」購入90公克之海洛因；又於同年12月
    初某日，在國道3 號高速公路龍井交流道附近，使用000000
    0000號行動電話與「流氓」聯絡，以90萬元之代價向「流氓
    」購入130 公克之海洛因，購入前開海洛因後，均以其所有
    之研磨機、電子磅秤及分裝夾鏈袋，摻入葡萄糖予以稀釋、
    分裝，除供己施用外，並在臺中縣、市等地，使用其所有之
    0000000000號行動電話與購毒者聯絡，以每包1.1 公克、5
    千元或每包0.9 公克、6 千元之數量及價格，多次出售予小
    安」及真實姓名年籍不詳、綽號「阿文」之人（各次時間、
    地點、對象、數量、價格、交易過程，詳如附表一編號14至
    18所示）。
三、嗣經警對甲○○使用之0000000000、0000000000等號行動電
    話執行通訊監察，並於95年12月28日8 時30分許，在臺中縣
    龍井鄉○○街72巷13弄34號查獲甲○○，扣得甲○○所購入
    欲出售之海洛因30包（合計淨重239.5 公克，合計含袋重26
    4.75公克，純質淨重123.58公克）、甲○○所有供販賣海洛
    因用之研磨機及電子磅秤各1 台、分裝夾鏈袋1 包、000000
    0000號及000000 0000 號行動電話ＳＩＭ卡各1 張、上開門
    號所使用之行動電話話機3 支、供其施用之安非他命1 包（
    含袋重1.1 公克，經檢察官另案聲請宣告沒收銷燬）等物，
    始悉上情。
四、案經臺中縣警察局移送臺灣苗栗地方法院檢察署檢察官偵查
    起訴。
    理    由
一、證據能力之認定：
  (一)卷內所有被告甲○○以外之人於審判外之言詞或書面陳述，
    經檢察官、被告及辯護人於審判程序一致同意作為證據（見
    審理卷第53、76頁），並經本院審酌作成時之情況認為適當
    ，依刑事訴訟法第159 條之5 第1 項規定，均得為證據。
  (二)法務部調查局96年1 月27日調科壹字第09623007660 號鑑定
    書（見偵查卷第115 頁），屬刑事訴訟法第206 條之鑑定報
    告，依同法第159 條第1 項之除外規定（參照該條立法理由
    ），得為證據。
  (三)查獲現場證物相片5 張（見偵查卷第76至78頁）及扣案之研
    磨機1 台、電子磅秤1 台、分裝夾鏈袋1 包、行動電話ＳＩ
    Ｍ卡2 張、行動電話話機3 支，均係以物件之存在及其呈現
    之狀態為證據資料，性質上屬物證而非供述證據，既無事證
    足認為實施刑事訴訟程序之公務員因違背法定程序而取得，
    自得為證據。
二、犯罪事實之認定：
    前開犯罪事實，業據被告於警詢、偵查中及本院審理時坦承
    不諱（見偵查卷第9 至16、107 至109 頁、審理卷第52至53
    、67、69至72頁），核與證人0000000A1 （依證人保護法保
    密其身分，真實姓名年籍詳見臺灣苗栗地方法院檢察署96年
    度證保字第1 號卷【下稱證保卷】，下稱A1）、陳淑娟於警
    詢及偵查中證述之情節大致相符（見證保卷第1 至10、19、
    22至23頁、偵查卷第18至22、103 至104 頁）；被告曾使用
    0000000000、0000000000等號行動電話與「小安」、「阿堯
    」、「小愛」、「阿文」等人聯絡買賣海洛因事宜，有警方
    對上開門號執行通訊監察所製作之通聯譯文在卷足參（見警
    聲搜卷第7 至37頁、偵查卷第33至66頁）；警方在被告與女
    友陳淑娟共同居住之臺中縣龍井鄉○○街72巷13弄34號實施
    搜索，扣得被告持有之海洛因30包（合計淨重239.5 公克，
    合計含袋重264.75公克，純質淨重123.58公克）、研磨機1
    台、電子磅秤1 台、分裝夾鏈袋1 包、0000000000號及0000
    000000號行動電話ＳＩＭ卡各1 張、上開門號所使用之行動
    電話話機3 支及安非他命1 包，亦有臺中縣警察局搜索扣押
    筆錄、扣押物品收據、扣押物品目錄表、查獲現場證物照片
    附卷（見警聲搜卷第81至88頁、偵查卷第76至78頁）及上開
    物品扣案可佐；扣案之海洛因30包於偵查中送法務部調查局
    鑑驗，鑑驗結果均含海洛因成分，則有該局96年1 月27日調
    科壹字第09623007660 號鑑定書可憑（見偵查卷第115 頁）
    。綜上所述，足認被告之自白與事實相符，本案事證已臻明
    確，被告犯行洵堪認定，應依法論科。
三、論罪科刑之理由：
  (一)被告為如附表一編號1 至13所示行為後，94年2 月2 日修正
    公布之刑法及刑法施行法業於95年7 月1 日施行。參酌最高
    法院95年度第8 次刑事庭會議決議，於刑法修正施行後，應
    適用刑法第2 條第1 項之規定，就罪刑有關之共犯、未遂犯
    、想像競合犯、牽連犯、連續犯、結合犯，以及累犯加重、
    自首減輕暨其他法定加減原因（如身分加減）與加減比例等
    一切情形，綜其全部罪刑之結果，為「從舊從輕」之比較，
    以定應適用之法律。本案與被告「罪刑有關」之法律變更部
    分，經比較修正前、後刑法之規定，修正後刑法對被告並未
    較為有利（詳見附表二），是就被告如附表一編號1 至13所
    示行為，應適用其行為時之修正前刑法。
  (二)按海洛因屬毒品危害防制條例第2 條第2 項第1 款所定之第
    一級毒品，故被告如附表一編號1 至18所示行為，均係犯毒
    品危害防制條例第4 條第1 項之販賣第一級毒品罪（如犯罪
    事實欄二所示3 次販入毒品行為，與其後之賣出毒品係基於
    單一犯意之接續行為，不另成立販賣毒品罪名；各次販入後
    、賣出前之持有毒品行為，則為販賣之高度行為所吸收，亦
    不再論以持有毒品罪名）。
  (三)被告如附表一編號1 至13所示多次販賣第一級毒品犯行，時
    間緊接，觸犯構成要件相同之罪名，顯係基於概括犯意反覆
    為之，應依修正前刑法第56條連續犯之規定論以一罪，因死
    刑、無期徒刑不得加重，爰就販賣第一級毒品罪法定刑中得
    併科罰金部分加重其刑。
  (四)被告前揭連續販賣第一級毒品犯行，與如附表一編號14、15
    、16、17、18所示5 次販賣第一級毒品犯行，犯意各別，行
    為互殊，應予分論併罰。
  (五)被告販賣海洛因之對象僅止於少數特定之人，每次販賣數量
    僅在1 公克上下，所得不過5 、6 千元，較諸一般販毒集團
    ，其行為對他人身心健康與社會治安造成侵害之範圍、程度
    及所獲取之利益均尚屬有限，且被告為警查獲後即已坦承犯
    行，配合調查，足認頗具悔意，惡性並非重大，檢察官復於
    審理中建請對被告酌量減輕其刑（見審理卷第51、74頁），
    然本案所論之毒品危害防制條例第4 條第1 項罪名，法定本
    刑為死刑或無期徒刑，與被告前揭犯罪情節相衡，實屬情輕
    法重，在客觀上足以引起一般同情，本院認對被告科以無期
    徒刑之最低刑度，仍嫌過重，爰依修正後刑法第59條規定（
    為法院就刑之酌減審認標準見解之明文化，非屬法律之變更
    ，應依一般法律適用原則，適用裁判時法，最高法院上揭決
    議意旨參照），就被告所犯6 罪均酌量減輕其刑。
  (六)被告如附表一編號1 至13所犯罪名之刑同時有前述加重及減
    輕，依法先加後減之。
  (七)審酌被告有違反肅清煙毒條例、違反麻醉藥品管理條例、竊
    盜、違反懲治盜匪條例等前科（參卷附臺灣高等法院被告前
    案紀錄表），意圖牟利而多次販賣海洛因，為警查獲時仍持
    有重達2 百餘公克（純質淨重1 百餘公克）之海洛因，足以
    對他人身心健康及社會秩序造成危害，惟其販賣對象特定、
    數量微小、獲利有限，較諸一般販毒集團，犯罪所生危害之
    範圍、程度及所獲利益俱屬輕微，且被告於警詢、檢察官初
    訊及本院審理時均自白犯行，不為無益之證據調查聲請，有
    助於節省司法資源，足認其已知所悔悟，惡性亦非重大，再
    參酌被告國中畢業學歷、無業、未婚（見偵查卷第9 頁、審
    理卷第80頁）之智識程度及生活狀況等一切情狀，就被告所
    犯6 罪分別量處如附表一科刑欄所示之刑，並依較有利於被
    告之修正前刑法第51條第5 款定其應執行之刑（最高法院上
    揭決議、臺灣高等法院暨所屬法院因應新修正刑法施行座談
    會第10號提案研討結果參照）。
  (八)扣案如附表二編號1 所示海洛因均屬第一級毒品，既經查獲
    ，且與被告販賣第一級毒品之犯行有關，應依毒品危害防制
    條例第18條第1 項前段沒收銷燬之（海洛因之包裝袋上均殘
    留有毒品成分，無法析離，應併予沒收銷燬）。扣案如附表
    二編號2 至7 所示之物及0000000000號行動電話ＳＩＭ卡1
    張，均係被告所有、供其販賣海洛因所用之物，業據被告供
    述及證人陳淑娟證述在卷（見偵查卷第11至13、19至20、10
    8 至109 頁、審理卷第67頁），並有相關通聯譯文可資佐證
    ，應依毒品危害防制條例第19條第1 項沒收之，其中000000
    0000號行動電話ＳＩＭ卡1 張並未扣案，如全部或一部不能
    沒收時，應追徵其價額（其餘物品既已扣案，無不能沒收之
    情形，毋庸諭知追徵其價額）。被告於刑法修正施行前連續
    販賣海洛因之所得7 萬4 千元（詳見附表一編號1 至13），
    及於刑法修正施行後各次販賣海洛因所得6 千元或5 千元（
    詳見附表一編號14至18），總計10萬3 千元，雖未扣案，仍
    應依毒品危害防制條例第19條第1 項沒收之，如全部或一部
    不能沒收時，應以其財產抵償之。
四、適用之法律：
  (一)刑事訴訟法第299 條第1 項前段。
  (二)毒品危害防制條例第4 條第1 項、第18條第1 項前段、第19
    條第1 項。
  (三)刑法第11條、第2 條第1 項前段、第59條。
  (四)修正前刑法第56條、第51條第5 款。
本案經檢察官洪清秀到庭執行職務。
中    華    民    國    97    年    2     月    22    日
                  刑事第一庭    審判長法  官  劉興浪
                                      法  官  林佩儒
                                      法  官  羅貞元
以上正本證明與原本無異。
如不服本判決，應於判決送達後10日內向本院提出上訴狀（應抄
附繕本），其未敘述上訴理由者，應於上訴期間屆滿後20日內補
提理由書狀於本院，上訴於臺灣高等法院臺中分院。
                                      書記官  王月香
中    華    民    國    97    年    2     月    26    日
附表一：
┌─┬──┬───┬───┬────┬──────┬────────────────────┬────┬────────────┐
│編│時間│地點  │對象  │賣出數量│交易過程    │證據名稱                                │論罪    │科刑                    │
│號│    │      │      │、價格  │            │                                        │        │                        │
├─┼──┼───┼───┼────┼──────┼────────────────────┼────┼────────────┤
│1 │95年│臺中縣│綽號「│0.9 公克│使用00000000│1、被告於警詢、偵查及審理中之自白（見偵 │連續販賣│處有期徒刑柒年陸月，扣案│
│  │5 月│大肚鄉│小安」│、新臺幣│74號行動電話│   查卷第14至15、109 頁、審理卷第67至70 │第一級毒│如附表二編號1 所示第一級│
│  │17日│遊園路│之人  │（下同）│與持用092286│   頁）                                 │品      │毒品海洛因拾包（合計淨│
│  │    │附近  │      │6,000 元│6607號行動電│2、證人A1於警詢及偵查中之證述（見證保卷 │（編號1 │重貳佰拾玖點伍公克，合│
│  │    │      │      │        │話之「小安」│   第1 至3 、22、23頁）                 │至13論以│計含袋重貳佰陸拾肆點柒伍│
│  │    │      │      │        │聯繫後，親自│3、0000000000號行動電話通聯譯文（見警聲 │一罪）  │公克）沒收銷燬；扣案如附│
│  │    │      │      │        │出面交易    │   搜卷第8 頁）                         │        │表二編號2 至4 、7 所示之│
│  │    │      │      │        │            │4、扣案如附表二編號1 至4 、7 所示之物   │        │物均沒收；未扣案之092220│
├─┼──┼───┼───┼────┼──────┼────────────────────┤        │0774號行動電話ＳＩＭ卡壹│
│2 │95年│同上  │同上  │同上    │同上        │1、被告於警詢、偵查及審理中之自白（見偵 │        │張沒收，如全部或一部不能│
│  │5 月│      │      │        │            │   查卷第14至15、109 頁、審理卷第67至70 │        │沒收時，追徵其價額；未扣│
│  │20日│      │      │        │            │   頁）                                 │        │案之販賣所得新臺幣柒萬肆│
│  │    │      │      │        │            │2、證人A1於警詢及偵查中之證述（見證保卷 │        │仟元沒收，如全部或一部不│
│  │    │      │      │        │            │   第1 至3 、22、23頁）                 │        │能沒收時，以其財產抵償之│
│  │    │      │      │        │            │3、0000000000號行動電話通聯譯文（見警聲 │        │                        │
│  │    │      │      │        │            │   搜卷第9 頁）                         │        │                        │
│  │    │      │      │        │            │4、扣案如附表二編號1 至4 、7 所示之物   │        │                        │
├─┼──┼───┼───┼────┼──────┼────────────────────┤        │                        │
│3 │95年│同上  │同上  │同上    │同上        │1、被告於警詢、偵查及審理中之自白（見偵 │        │                        │
│  │5 月│      │      │        │            │   查卷第14至15、109 頁、審理卷第67至70 │        │                        │
│  │22日│      │      │        │            │   頁）                                 │        │                        │
│  │    │      │      │        │            │2、證人A1於警詢及偵查中之證述（見證保卷 │        │                        │
│  │    │      │      │        │            │   第1 至3 、22、23頁）                 │        │                        │
│  │    │      │      │        │            │3、0000000000號行動電話通聯譯文（見警聲 │        │                        │
│  │    │      │      │        │            │   搜卷第10頁）                         │        │                        │
│  │    │      │      │        │            │4、扣案如附表二編號1 至4 、7 所示之物   │        │                        │
├─┼──┼───┼───┼────┼──────┼────────────────────┤        │                        │
│4 │95年│臺中縣│持用09│1.1 公克│使用00000000│1、被告於警詢時之自白（見偵查卷第14至15 │        │                        │
│  │5 月│、市某│863518│、5,000 │74號行動電話│   頁）                                 │        │                        │
│  │25日│處    │64號行│元      │與該人聯繫後│2、0000000000號行動電話通聯譯文（見警聲 │        │                        │
│  │    │      │動電話│        │，親自出面交│   搜卷第12頁）                         │        │                        │
│  │    │      │之人  │        │易          │3、扣案如附表二編號1 至4 、7 所示之物   │        │                        │
│  │    │      │      │        │            │                                        │        │                        │
├─┼──┼───┼───┼────┼──────┼────────────────────┤        │                        │
│5 │95年│同上  │綽號「│同上    │使用00000000│1、被告於警詢及偵查中之自白（見偵查卷第 │        │                        │
│  │5 月│      │阿堯」│        │74號行動電話│   14至15、109 頁）                     │        │                        │
│  │30日│      │之人  │        │與持用092061│2、0000000000號行動電話通聯譯文（見警聲 │        │                        │
│  │    │      │      │        │0046號行動電│   搜卷第11、12、14頁）                 │        │                        │
│  │    │      │      │        │話之「阿堯」│3、扣案如附表二編號1 至4 、7 所示之物   │        │                        │
│  │    │      │      │        │聯繫後，親自│                                        │        │                        │
│  │    │      │      │        │出面交易    │                                        │        │                        │
├─┼──┼───┼───┼────┼──────┼────────────────────┤        │                        │
│6 │95年│臺中縣│綽號「│0.9 公克│使用00000000│1、被告於警詢、偵查及審理中之自白（見偵 │        │                        │
│  │5 月│大肚鄉│小安」│、6,000 │74號行動電話│   查卷第14至15、109 頁、審理卷第67至70 │        │                        │
│  │30日│遊園路│之人  │元      │與持用092286│   頁）                                 │        │                        │
│  │    │附近  │      │        │6607號行動電│2、證人A1於警詢及偵查中之證述（見證保卷 │        │                        │
│  │    │      │      │        │話之「小安」│   第1 至3 、22、23頁）                 │        │                        │
│  │    │      │      │        │聯繫後，親自│3、0000000000號行動電話通聯譯文（見警聲 │        │                        │
│  │    │      │      │        │出面交易    │   搜卷第14至15頁）                     │        │                        │
│  │    │      │      │        │            │4、扣案如附表二編號1 至4 、7 所示之物   │        │                        │
├─┼──┼───┼───┼────┼──────┼────────────────────┤        │                        │
│7 │95年│同上  │同上  │同上    │同上        │1、被告於警詢、偵查及審理中之自白（見偵 │        │                        │
│  │5 月│      │      │        │            │   查卷第14至15、109 頁、審理卷第67至70 │        │                        │
│  │31日│      │      │        │            │   頁）                                 │        │                        │
│  │    │      │      │        │            │2、證人A1於警詢及偵查中之證述（見證保卷 │        │                        │
│  │    │      │      │        │            │   第1 至3 、22、23頁）                 │        │                        │
│  │    │      │      │        │            │3、0000000000號行動電話通聯譯文（見警聲 │        │                        │
│  │    │      │      │        │            │   搜卷第15頁）                         │        │                        │
│  │    │      │      │        │            │4、扣案如附表二編號1 至4 、7 所示之物   │        │                        │
├─┼──┼───┼───┼────┼──────┼────────────────────┤        │                        │
│8 │95年│臺中縣│綽號「│1.1 公克│使用00000000│1、被告於警詢及偵查中之自白（見偵查卷第 │        │                        │
│  │5 月│、市某│小愛」│、5,000 │74號行動電話│   14至15、109 頁）                     │        │                        │
│  │31日│處    │之人  │元      │與持用097230│2、0000000000號行動電話通聯譯文（見警聲 │        │                        │
│  │    │      │      │        │6640號行動電│   搜卷第15至16頁）                     │        │                        │
│  │    │      │      │        │話之「小愛」│3、扣案如附表二編號1 至4 、7 所示之物   │        │                        │
│  │    │      │      │        │聯繫後，親自│                                        │        │                        │
│  │    │      │      │        │出面交易    │                                        │        │                        │
├─┼──┼───┼───┼────┼──────┼────────────────────┤        │                        │
│9 │95年│臺中縣│綽號「│0.9 公克│使用00000000│1、被告於警詢、偵查及審理中之自白（見偵 │        │                        │
│  │6 月│大肚鄉│小安」│、6,000 │74號行動電話│   查卷第14至15、109 頁、審理卷第67至70 │        │                        │
│  │1 日│遊園路│之人  │元      │與持用092286│   頁）                                 │        │                        │
│  │    │附近  │      │        │6607號行動電│2、證人A1於警詢及偵查中之證述（見證保卷 │        │                        │
│  │    │      │      │        │話之「小安」│   第1 至3 、22、23頁）                 │        │                        │
│  │    │      │      │        │聯繫後，親自│3、0000000000號行動電話通聯譯文（見警聲 │        │                        │
│  │    │      │      │        │出面交易    │   搜卷第16頁）                         │        │                        │
│  │    │      │      │        │            │4、扣案如附表二編號1 至4 、7 所示之物   │        │                        │
├─┼──┼───┼───┼────┼──────┼────────────────────┤        │                        │
│10│95年│同上  │同上  │同上    │同上        │1、被告於警詢、偵查及審理中之自白（見偵 │        │                        │
│  │6 月│      │      │        │            │   查卷第14至15、109 頁、審理卷第67至70 │        │                        │
│  │2 日│      │      │        │            │   頁）                                 │        │                        │
│  │    │      │      │        │            │2、證人A1於警詢及偵查中之證述（見證保卷 │        │                        │
│  │    │      │      │        │            │   第1 至3 、22、23頁）                 │        │                        │
│  │    │      │      │        │            │3、0000000000號行動電話通聯譯文（見警聲 │        │                        │
│  │    │      │      │        │            │   搜卷第16頁）                         │        │                        │
│  │    │      │      │        │            │4、扣案如附表二編號1 至4 、7 所示之物   │        │                        │
├─┼──┼───┼───┼────┼──────┼────────────────────┤        │                        │
│11│95年│臺中縣│綽號「│1.1 公克│使用00000000│1、被告於警詢及偵查中之自白（見偵查卷第 │        │                        │
│  │6 月│、市某│小愛」│、5,000 │74號行動電話│   14至15、109 頁）                     │        │                        │
│  │3 日│處    │之人  │元      │與持用093355│2、0000000000號行動電話通聯譯文（見警聲 │        │                        │
│  │    │      │      │        │3525、097230│   搜卷第17頁）                         │        │                        │
│  │    │      │      │        │6640號行動電│3、扣案如附表二編號1 至4 、7 所示之物   │        │                        │
│  │    │      │      │        │話之「小愛」│                                        │        │                        │
│  │    │      │      │        │聯繫後，親自│                                        │        │                        │
│  │    │      │      │        │出面交易    │                                        │        │                        │
├─┼──┼───┼───┼────┼──────┼────────────────────┤        │                        │
│12│95年│臺中縣│綽號「│0.9 公克│使用00000000│1、被告於警詢、偵查及審理中之自白（見偵 │        │                        │
│  │6 月│大肚鄉│小安」│、6,000 │74號行動電話│   查卷第14至15、109 頁、審理卷第67至70 │        │                        │
│  │5 日│遊園路│之人  │元      │與持用092286│   頁）                                 │        │                        │
│  │    │附近  │      │        │6607號行動電│2、證人A1於警詢及偵查中之證述（見證保卷 │        │                        │
│  │    │      │      │        │話之「小安」│   第1 至3 、22、23頁）                 │        │                        │
│  │    │      │      │        │聯繫後，親自│3、0000000000號行動電話通聯譯文（見警聲 │        │                        │
│  │    │      │      │        │出面交易    │   搜卷第18頁）                         │        │                        │
│  │    │      │      │        │            │4、扣案如附表二編號1 至4 、7 所示之物   │        │                        │
├─┼──┼───┼───┼────┼──────┼────────────────────┤        │                        │
│13│95年│同上  │同上  │同上    │同上        │1、被告於警詢、偵查及審理中之自白（見偵 │        │                        │
│  │6 月│      │      │        │            │   查卷第14至15、109 頁、審理卷第67至70 │        │                        │
│  │8 日│      │      │        │            │   頁）                                 │        │                        │
│  │    │      │      │        │            │2、證人A1於警詢及偵查中之證述（見證保卷 │        │                        │
│  │    │      │      │        │            │   第1 至3 、22、23頁）                 │        │                        │
│  │    │      │      │        │            │3、0000000000號行動電話通聯譯文（見警聲 │        │                        │
│  │    │      │      │        │            │   搜卷第19頁）                         │        │                        │
│  │    │      │      │        │            │4、扣案如附表二編號1 至4 、7 所示之物   │        │                        │
├─┼──┼───┼───┼────┼──────┼────────────────────┼────┼────────────┤
│14│95年│同上  │同上  │同上    │使用00000000│1、被告於警詢、偵查及審理中之自白（見偵 │販賣第一│處有期徒刑拾伍年，扣案如│
│  │10月│      │      │        │22號行動電話│   查卷第14至15、109 頁、審理卷第67至70 │級毒品  │附表二編號1 所示第一級毒│
│  │18日│      │      │        │與持用092067│   頁）                                 │        │品海洛因拾包（合計淨重│
│  │    │      │      │        │8516號行動電│2、證人A1於警詢及偵查中之證述（見證保卷 │        │貳佰拾玖點伍公克，合計│
│  │    │      │      │        │話之「小安」│   第1 至3 、22、23頁）                 │        │含袋重貳佰陸拾肆點柒伍公│
│  │    │      │      │        │聯繫後，親自│3、0000000000號行動電話通聯譯文（見警聲 │        │克）沒收銷燬；扣案如附表│
│  │    │      │      │        │出面交易    │   搜卷第26頁）                         │        │二編號2 至7 所示之物均沒│
│  │    │      │      │        │            │4、扣案如附表二編號1 至7 所示之物       │        │收；未扣案之販賣所得新臺│
│  │    │      │      │        │            │                                        │        │幣陸仟元沒收，如全部或一│
│  │    │      │      │        │            │                                        │        │部不能沒收時，以其財產抵│
│  │    │      │      │        │            │                                        │        │償之                    │
├─┼──┼───┼───┼────┼──────┼────────────────────┼────┼────────────┤
│15│95年│同上  │同上  │同上    │同上        │1、被告於警詢、偵查及審理中之自白（見偵 │販賣第一│處有期徒刑拾伍年，扣案如│
│  │10月│      │      │        │            │   查卷第14至15、109 頁、審理卷第67至70 │級毒品  │附表二編號1 所示第一級毒│
│  │20日│      │      │        │            │   頁）                                 │        │品海洛因拾包（合計淨重│
│  │    │      │      │        │            │2、證人A1於警詢及偵查中之證述（見證保卷 │        │貳佰拾玖點伍公克，合計│
│  │    │      │      │        │            │   第1 至3 、22、23頁）                 │        │含袋重貳佰陸拾肆點柒伍公│
│  │    │      │      │        │            │3、0000000000號行動電話通聯譯文（見警聲 │        │克）沒收銷燬；扣案如附表│
│  │    │      │      │        │            │   搜卷第28頁）                         │        │二編號2 至7 所示之物均沒│
│  │    │      │      │        │            │4、扣案如附表二編號1 至7 所示之物       │        │收；未扣案之販賣所得新臺│
│  │    │      │      │        │            │                                        │        │幣陸仟元沒收，如全部或一│
│  │    │      │      │        │            │                                        │        │部不能沒收時，以其財產抵│
│  │    │      │      │        │            │                                        │        │償之                    │
├─┼──┼───┼───┼────┼──────┼────────────────────┼────┼────────────┤
│16│95年│同上  │同上  │同上    │同上        │1、被告於警詢、偵查及審理中之自白（見偵 │販賣第一│處有期徒刑拾伍年，扣案如│
│  │11月│      │      │        │            │   查卷第14至15、109 頁、審理卷第67至70 │級毒品  │附表二編號1 所示第一級毒│
│  │6 日│      │      │        │            │   頁）                                 │        │品海洛因拾包（合計淨重│
│  │    │      │      │        │            │2、證人A1於警詢及偵查中之證述（見證保卷 │        │貳佰拾玖點伍公克，合計│
│  │    │      │      │        │            │   第1 至3 、22、23頁）                 │        │含袋重貳佰陸拾肆點柒伍公│
│  │    │      │      │        │            │3、0000000000號行動電話通聯譯文（見警聲 │        │克）沒收銷燬；扣案如附表│
│  │    │      │      │        │            │   搜卷第29、31頁）                     │        │二編號2 至7 所示之物均沒│
│  │    │      │      │        │            │4、扣案如附表二編號1 至7 所示之物       │        │收；未扣案之販賣所得新臺│
│  │    │      │      │        │            │                                        │        │幣陸仟元沒收，如全部或一│
│  │    │      │      │        │            │                                        │        │部不能沒收時，以其財產抵│
│  │    │      │      │        │            │                                        │        │償之                    │
├─┼──┼───┼───┼────┼──────┼────────────────────┼────┼────────────┤
│17│95年│同上  │同上  │同上    │同上        │1、被告於警詢、偵查及審理中之自白（見偵 │販賣第一│處有期徒刑拾伍年，扣案如│
│  │12月│      │      │        │            │   查卷第14至15、109 頁、審理卷第67至70 │級毒品  │附表二編號1 所示第一級毒│
│  │20日│      │      │        │            │   頁）                                 │        │品海洛因拾包（合計淨重│
│  │    │      │      │        │            │2、證人A1於警詢及偵查中之證述（見證保卷 │        │貳佰拾玖點伍公克，合計│
│  │    │      │      │        │            │   第1 至3 、22、23頁）                 │        │含袋重貳佰陸拾肆點柒伍公│
│  │    │      │      │        │            │3、0000000000號行動電話通聯譯文（見偵查 │        │克）沒收銷燬；扣案如附表│
│  │    │      │      │        │            │   卷第33頁）                           │        │二編號2 至7 所示之物均沒│
│  │    │      │      │        │            │4、扣案如附表二編號1 至7 所示之物       │        │收；未扣案之販賣所得新臺│
│  │    │      │      │        │            │                                        │        │幣陸仟元沒收，如全部或一│
│  │    │      │      │        │            │                                        │        │部不能沒收時，以其財產抵│
│  │    │      │      │        │            │                                        │        │償之                    │
├─┼──┼───┼───┼────┼──────┼────────────────────┼────┼────────────┤
│18│95年│臺中縣│綽號「│1.1 公克│使用00000000│1、被告於警詢、偵查及審理中之自白（見偵 │販賣第一│處有期徒刑拾伍年，扣案如│
│  │12月│某處  │阿文」│、5,000 │22號行動電話│   查卷第14至15、109 頁、審理卷第67至70 │級毒品  │附表二編號1 所示第一級毒│
│  │27日│      │之人  │元      │與持用092206│   頁）                                 │        │品海洛因拾包（合計淨重│
│  │    │      │      │        │6075號行動電│2、0000000000號行動電話通聯譯文（見偵查 │        │貳佰拾玖點伍公克，合計│
│  │    │      │      │        │話之「阿文」│   卷第35頁）                           │        │含袋重貳佰陸拾肆點柒伍公│
│  │    │      │      │        │聯繫後，親自│3、扣案如附表二編號1 至7 所示之物       │        │克）沒收銷燬；扣案如附表│
│  │    │      │      │        │出面交易    │                                        │        │二編號2 至7 所示之物均沒│
│  │    │      │      │        │            │                                        │        │收；未扣案之販賣所得新臺│
│  │    │      │      │        │            │                                        │        │幣伍仟元沒收，如全部或一│
│  │    │      │      │        │            │                                        │        │部不能沒收時，以其財產抵│
│  │    │      │      │        │            │                                        │        │償之                    │
└─┴──┴───┴───┴────┴──────┴────────────────────┴────┴────────────┘
附表二：
1、第一級毒品海洛因拾包（合計淨重貳佰拾玖點伍公克，
   合計含袋重貳佰陸拾肆點柒伍公克）
2、研磨機壹臺
3、電子磅秤壹臺
4、分裝夾鍊袋壹包
5、0000000000號行動電話ＳＩＭ卡壹張
6、0000000000號行動電話ＳＩＭ卡壹張
7、NOKIA行動電話話機支
附表三：
┌────┬──────────┬──────────┬──────────────────┐
│比較項目│修正前刑法          │修正後刑法          │比較結果                            │
├────┼──────────┼──────────┼──────────────────┤
│連續犯  │連續數行為而犯同一之│刪除第56條規定，連續│被告如附表一編號1 至13所示13次販賣海│
│        │罪名者，以一罪論，但│數行為而犯同一之罪名│洛因犯行，依修正前刑法僅論以一罪，依│
│        │得加重其刑至2 分之1 │者，亦應依刑法第50條│修正後刑法則應併合處罰，以修正前刑法│
│        │第56條）            │規定併合處罰        │有利於被告                          │
├────┼──────────┼──────────┼──────────────────┤
│無期徒刑│7 年以上有期徒刑（第│20年以下15年以上有期│被告如附表一編號1 至13所示13次販賣海│
│之減輕  │65條第2 項）        │徒刑（第65條第2 項）│洛因犯行，減輕後之最輕本刑依修正前刑│
│        │                    │                    │法為有期徒刑7 年，依修正後刑法為有期│
│        │                    │                    │徒刑15年，以修正前刑法較有利於被告  │
├────┴──────────┴──────────┴──────────────────┤
│綜合比較結果：                                                                            │
│與被告罪刑有關之法律變更部分，修正後刑法規定並未有利於被告，應依刑法第2 條第1 項前段，一體│
│適用被告行為時之修正前刑法                                                                │
└─────────────────────────────────────────────┘
附錄論罪科刑法條：
毒品危害防制條例第4 條第1 項
製造、運輸、販賣第一級毒品者，處死刑或無期徒刑；處無期徒
刑者，得併科新臺幣1 千萬元以下罰金。


司法院資訊處製作；財團法人民間司法改革基金會備份。
